Inventaris van het archief van de Commandant Zeemacht in Nederlands-Indië, (1942-) 1945-1950
Nationaal Archief, Den Haag
- GEDEPONEERDE ARCHIEVEN, 7
  - Commandeur Soerabaja, 7.1
    - Algemeen, 7.1.1
      - Stukken betreffende de controle van administratieve diensten, 1949-1950.; 2244; 1 omslag
      - Rapporten verrichtingen van Hr.Ms. schepen, 1949-1950.; 2245; 1 pak
      - Bekendmakingen van de commandant van de Marine te Soerabaja, 1950.; 2246; 1 omslag
      - Locatiestaten van het Hoofd Kantoor Operatiën te Soerabaja, 1950.; 2247; 1 omslag
      - Maandrapporten van de Inventaris Commissie, 1950.; 2248; 1 omslag
      - Maandverslagen van de Afdeling Demagnetisering van het Marine Etablissement te Soerabaja, 1950.; 2249; 1 omslag
      - Orders van de Nederlands Troepencommando Oost-Java, 1950.; 2250; 1 omslag
      - Regeling van de Opsporings- en Reddingsdienst ten behoeve van het luchtverkeer in Indonesië, met geleidebrief, 1950.; 2251; 1 omslag
      - Richtlijnen voor de behandeling van geclassificeerde gegevens met personen niet behorende tot de Koninklijke Marine, 1950.; 2252; 1 omslag
      - Stafvoorschriften van de Koninklijke Marine betreffende bevelsformulering voor vliegtuigen, met geleidebrief, 1950.; 2253; 1 omslag
      - Stukken betreffende aanpassing en aanvulling van Soerabaja Orders, 1950.; 2254; 1 omslag
      - Stukken betreffende benoeming van de leden van de Commissie overdracht Koninklijke Marine Materieel aan de Republiek Indonesië en de daaronder resorterende sub-commissies, 1950.; 2255; 1 omslag
      - Stukken betreffende de bewaking van het Marine Hospitaal Soerabaja, 1950.; 2256; 1 omslag
      - Stukken betreffende een overval op vier Nederlandse militairen op 16 maart 1950 te Malang, 2257; 1 omslag
      - Stukken betreffende het doodschieten van drie Nederlandse militairen door de Tentara Nasional Indonesia op 13 april 1950 te Soerabaja, 2258; 1 omslag
      - Stukken betreffende het opheffen van de Kleine Vaartuigen Dienst en het oprichten van een Lichte Vaartuigendienst, 1950.; 2259; 1 omslag
      - Stukken betreffende uitvoeringsvoorschriften voor het personeel van de Mariniers Patrouille Dienst, 1950.; 2260; 1 omslag
      - Rapporten van de Inlichtingendienst, 1950.; 2261; 1 omslag
      - Verslag van een toepraak gehouden door de vlagofficier Koninklijke Marine in Indonesië op dinsdag 31 oktober 1950 te Soerabaja betreffende wijzigingen bij de Koninklijke Marine in Indonesië, 2262; 1 stuk
      - Proces-verbaal van vernietiging van archiefbescheiden van Hr.Ms. korvetten "Ambon", "Morotai" en "Tidore", met geleidebrief, 1950.; 2263; 1 omslag
      - Rapporten verrichtingen van diverse afdelingen van de Koninklijke Marine, 1950.; 2264; 1 pak
    - Materieel, 7.1.2
      - Stukken betreffende het gebruik van springstoffen onder water, 1949.; 2265; 1 omslag
      - Stukken betreffende de overgave en/of overname van militair materieel aan Indonesië, 1950.; 2266; 1 omslag
      - Stukken betreffende de voorraden munitie in gebruik bij de mariniers, 1950.; 2267; 1 omslag
      - Stukken betreffende het voortbestaan van Hr.Ms. "Triton" als werk- en opleidingscentrum van het Marine Duikbedrijf, 1950.; 2268; 1 omslag
      - Stukken betreffende regeling van het ceremonieel voor de overgave van Hr.Ms. "RP 121", "RP 130", "Ambon" en "Banda" aan de Angkatan Laut Republik Indonesia Serikat, 1950.; 2269; 1 omslag
      - Stukken betreffende terugvordering van uitgeleende wapens, 1950.; 2270; 1 omslag
      - Stukken betreffende veegorders aan de diverse mijnenvegers, 1950.; 2271; 1 omslag
    - Personeel, 7.1.3
      - Personeelszorg, 7.1.3.1
        - Stukken betreffende de verbouwing van de Marine Kantine Toendjoengan, 1949-1950.; 2272; 1 omslag
        - Stukken betreffende het bestuurlijk en financieel beheer van de marine kantine Pasiran, 1949-1950.; 2273; 1 pak
        - Stukken betreffende het marine verlofcentrum "de Oase" te Tretes, 1949-1950.; 2274; 1 omslag
        - Stukken betreffende het volgen van cursussen en opleidingen, 1949-1950.; 2275; 1 omslag
        - Lijsten en overzichten met opgaven van vermiste, gesneuvelde en overleden militairen, 1950.; 2276; 1 omslag
        - Overzicht van de werkzaamheden van het Bureau Sociale Zaken der Koninklijke Marine te Soerabaja, met geleidebrief, 1950.; 2277; 1 omslag
        - Verslag van de reünie van de vlootpredikanten en de hoofd-predikant in het Marine Verlofcentrum te Malang, met geleidebrief, 1950.; 2278; 1 omslag
        - Rapport van de werkzaamheden van de oudst-aanwezend vlootpredikant in het Oosten, met geleidebrief, 1950.; 2279; 1 omslag
      - Krijgsraad, 7.1.3.2
        - Stukken betreffende verwijzingen naar de Krijgsraad bij de Zeemacht in het Oosten van marinepersoneel, 1948-1950.; 2280; 1 pak
        - Overzichten van de werkzaamheden van de Krijgsraad bij de Zeemacht in het Oosten over 1949 en de periode 1 januari - 1 april 1950, met geleidebrieven, 2281; 1 omslag
        - Stukken betreffende aanbiedingen van uittreksels van vonnissen van de Krijgsraad bij de Zeemacht in het Oosten, 1950.; 2282; 1 omslag
      - Sterkte, 7.1.3.3
        - Mutatiestaten van personeel werkzaam bij de diverse afdelingen van de Koninklijke Marine, 1949-1950.; 2283; 1 pak
        - Lijsten van officieren dienende te Soerabaja, 1950.; 2284; 1 omslag
        - Nominatieve staten van personeel dienende bij het Marine Hospitaal Soerabaja, 1950.; 2285; 1 omslag
        - Nominatieve sterkte staten van de Divisie Mijnenvegers 17, 1950.; 2286; 1 omslag
  - Marine Luchtvaartdienst in het Oosten, 7.2
    - Kaarten en luchtfoto's van de Pacific, 1944.; 2287; 1 omslag
    - Rapporten van verrichtingen, 1947-1949.; 2288; 1 pak
    - Rapport betreffende de verrichtingen van de Marine Luchtvaartdienst in het Oosten over de periode 15 december 1948 - 6 januari 1949, 2289; 1 stuk
    - Stukken betreffende het luchtvaartongeval met het Catalina vliegtuig de PK-AKC op de rede van Muntok op 2 december 1949, 1949-1950.; 2290; 1 omslag
    - Register betreffende de verrichtingen van de wacht op het Marine Vliegkamp Priok over de periode 2 februari - 16 april 1950, 2291; 1 deel
    - Bescheiden betreffende de keuze der vlootbasis in Noord Oost-Indië, 1945.; 2292; 1 pak
      Zie ook inventarisnummer 1807
    - Instructie voor Commandant der Zeemacht in Nederlands-Indië, 1945-1947.; 2293; 1 pak
    - Rapporten operatie “Product” in Nederlands Indië, 1947.; 2294; 1 pak
    - Informatie en voorlichting ten behoeve van Nederlands-Indië, 1947-1948.; 2295; 1 pak
    - Stukken betreffende de geestelijke verzorging te Australië en Nederlands-Indië, 1943-1950.; 2296; 1 omslag